臺灣高等法院刑事判決　　　　　　　　　　　　　　　九十一年度交上訴字第九號
　　上　訴　人
　　即　被　告　　丁○○
右上訴人即被告因公共危險等案件，不服臺灣臺北地方法院八十九年度交訴字第一三
七號，中華民國九十年十二月十二日第一審判決（起訴案號：臺灣臺北地方法院檢察
署八十九年度偵字第一八一五八號）提起上訴，本院判決如左：
    主  文
原判決撤銷。
丁○○從事業務之人，因業務上之過失傷害人，處有期徒刑貳月，如易科罰金，以
佰元折算壹日。又駕駛動力交通工具肇事，致人受傷而逃逸，處有期徒刑陸月，如易
科罰金，以佰元折算壹日。應執行有期徒刑柒月，如易科罰金，以佰元折算壹日
。
    事  實
一、丁○○係職業計程車司機，為從事駕駛業務之人，於民國（下同）八十九年二月
    十三日晚間十時五十分許，駕駛車牌號碼ＥＤ－一九一號營業小客車，由南向北
    行駛，途經臺北市大安區○○○路○段二一六巷四十二號前，明知該路段係屬雙
    向二車道，且劃有分向限制線（雙黃線），原應注意不得駛入來車之車道內，且
    依當時情形，路面、視距均良好，並無何障礙物，即無不能注意之情事，竟疏未
    注意，為超越臨時停車載客之前行車，而跨越雙黃線超車，駛入來車道，適有乙
    ○○騎乘車牌號碼ＡＬＣ－一七九號重機車後載丙○○自對向駛來，丁○○因閃
    避不及，撞及該機車之後座乘客置腳架，致人、車倒地，丙○○並受有左下肢瘀
    傷四Ｘ二公分之傷害。丁○○於肇事致人受傷後，非但未立即下車處理，反加速
    逃逸。嗣員警經依路人所提供之肇事車輛車牌號碼，始循線查獲。
二、案經丙○○訴由臺北市政府警察局大安分局報請臺灣臺北地方法院檢察署檢察官
    偵查起訴。
    理  由
一、訊據被告丁○○，固坦承以駕駛該車牌號碼ＥＤ－一九一號營業小客車為業，惟
    矢口否認有上開犯行，辯稱：其並未駕車肇事，且如發生車禍，車行本有保全理
    賠，其無庸逃逸云云。
二、經查，告訴人丙○○於右揭時、地，因所乘坐之重機車遭撞及，致倒地並受有左
    下肢瘀傷四Ｘ二公分之傷害，有驗傷診斷書、道路交通事故調查報告表及交通事
    故談話紀錄表等附卷可資佐證。另證人即機車騎士乙○○於偵查中證稱：「當時
    我（倒地後）爬起來看，是福特六和車型」等語（偵查卷第三一頁），核與被告
    迭次所供承上開車牌號碼ＥＤ－一九一號營業小客車為福特六和車型，於八十九
    年二月十三日前後之期間內，均係由其所駕駛，並未交予他人駕駛（偵查卷第三
    頁反面、第三十頁反面至第三一頁、原審九十年十一月二十八日審理筆錄）等情
    ，亦相符合；而肇事後逃逸之營業小客車，車牌號碼確為ＥＤ－一九一號一節，
    亦據證人即目睹車禍發生經過之路人甲○○於原審調查時結證稱：「我沒有看清
    楚肇事逃逸計程車車號，但是在我車後的一輛自小客駕駛及對街民眾有過來告知
    肇事計程車車號為『ＥＤ－一九一』，在場民眾多人所提供的計程車車號均為『
    ＥＤ－一九一』。．．．在場民眾都很奇怪，計程車怎麼不停車處理，即駕車離
    去」無訛（原審九十年七月十二日訊問筆錄）。足徵本件車禍係因被告駕駛上開
    營業小客車肇事，且於肇事致告訴人受傷後逃逸等情，應堪認定。被告空言辯稱
    未肇事，且車行有汽車保全可資理賠，並無肇事逃逸理由云云，均無非卸責之詞
    ，不足採信。
三、按汽車在雙向二車道行駛時，在劃有分向限制線之路段，不得駛入來車之車道內
    ，道路交通安全規則第九十七條第二款定有明文。被告係考領有駕駛執照之人，
    對於上開規定，原應知之甚稔；且依卷附道路交通事故調查報告表之記載，被告
    肇事當時之路況、視距均良好、無障礙物，並無不能注意之情事，被告竟疏未注
    意，率然跨越雙黃線，侵入來車道行駛致肇事，顯有過失甚明。且告訴人所受之
    傷害，與被告之過失行為間，具有相當因果關係。本件事證明確，被告之上開二
    犯行，均堪予認定。
四、查被告以駕駛計程車載客為業，自係從事業務之人，其因業務過失駕車肇事致人
    受傷，係犯刑法第二百八十四條第二項前段之業務過失傷害罪。又被告駕車肇事
    致人受傷後逃逸之所為，係犯刑法第一百八十五條之四之駕駛動力交通工具肇事
    逃逸罪。被告所犯上開二罪，行為不同，罪名互異，應予分論併罰。
五、原審據以對被告論罪、科刑，固非無見；惟查，原判決未及審酌被告於本院審理
    期間已與告訴人成立和解，賠償新臺幣五萬元之犯罪後情狀，尚有未洽。被告提
    起上訴仍執陳詞，否認犯罪，雖無理由，然原判決既有如上之可議，即屬無可維
    持，應由本院予以撤銷改判。爰審酌被告之品行、過失之程度、致告訴人所受損
    害尚輕微、已與告訴人達成和解並清償完畢，告訴人到庭請求予以從輕量刑等一
    切情狀，就被告所犯過失傷害及公共危險二罪，分別量處有期徒刑二月、六月。
    又被告於本件犯罪行為後，刑法第四十一條已於九十年一月十日修正公布，並於
    同年月十二日實施，經比較新、舊法之規定，以裁判時之新法較有利於被告，依
    刑法第二條第一項前段規定，應適用裁判時即修正後刑法第四十一條第一項前段
    之規定，就上開二罪刑，均諭知易科罰金之折算標準，並定其應執行之刑為有期
    徒刑七月，及依修正後刑法第四十一條第二項之規定，諭知易科罰金之折算標準
    。
據上論斷，應依刑事訴訟法第三百六十九條第一項前段、第三百六十四條、第二百九
十九條第一項前段，刑法第二百八十四條第二項前段、第一百八十五條之四、第二條
第一項前段、第五十一條第五款、第四十一條第一項前段、第二項，罰金罰鍰提高標
準條例第一條前段、第二條，判決如主文。
本案經檢察官陳文禮到庭執行職務
中    華    民    國      九十一      年      三      月      十二      日
                              臺灣高等法院刑事第六庭
                                  審判長法  官  陳  春  秋
                                        法  官  高  明  哲
                                        法  官  王  麗  莉
右正本證明與原本無異。
公共危險部分如不服本判決應於收受送達後十日內向本院提出上訴書狀，其未敘述上
訴之理由者並得於提起上訴後十日內向本院補提理由書（均須按他造當事人之人數附
繕本）。
其餘不得上訴。
                                        書記官  蘇  秋  
中    華    民    國      九十一      年      三      月      十二      日
附錄：本案論罪科刑法條全文
刑法第二百八十四條第二項
從事業務之人，因業務上之過失傷害人者，處一年以下有期徒刑、拘役或一千元以下
罰金。致重傷者，處三年以下有期徒刑，拘役或二千元以下罰金。
刑法第一百八十五條之四：
駕駛動力交通工具肇事，致人死傷而逃逸者，處六月以上五年以下有期徒刑。
